# 北交所直联机制下的新三板挂牌费用

提问人：傀儡派 时间：2023-05-29 14:40:04
您好好！请教下公司 23 年申请北交所直联机制下IPO，计划是先申请新三板再报北交所（目前进程是 4 月申报新三板 ， 5 月已挂牌， 6 月计划申报北交所），该模式下公司申报新三板（没有募集资金）的券商费用和审计费用、律师费用能否作为发行费用继续挂账预付账款或者其他流动资产，待过会并募集资金到位后冲减资本公积？目前新三板审核人员其实是北交所下专门为直联机制设立的内部机构。

回答人：chenyiwei
虽然有直联机制，但只是加快了挂牌进度，并未降低在北交所的挂牌标准，仍存在无法通过北交所审核的可能性，基于谨慎考虑，目前新三板挂牌阶段的中介机构费用应全部于发生时费用化处理。